臺灣彰化地方法院刑事裁定　　　　　　　94年度聲判字第11號
聲　請　人　甲○○
即告訴人　　丁○○　　 同上
共同代理人　蘇顯騰律師
被　　　告　蘇漣法
　　　　　　乙○○
上列聲請人因告訴竊佔等案件，不服臺灣高等法院臺中分院檢察
署94年度上聲議字第832號駁回再議之處分，聲請交付審判，本
院裁定如下：
    主  文
聲請駁回。
    理  由
一、本件聲請意旨如附件聲請交付審判狀所載。
二、按告訴人不服上級法院檢察署檢察長或檢察總長認再議為無
    理由而駁回之處分者，得於接受處分書後十日內委任律師提
    出理由狀，向該管第一審法院聲請交付審判；又按法院認為
    交付審判之聲請不合法或無理由者，應駁回之，刑事訴訟法
    第二五八條之一第一項、第二五八條之三第二項前段分別定
    有明文。
三、經查：
　　（一）強制罪、傷害罪部分：就九十年三月二十四日被告乙
    ○○、葉浴棋所涉強制罪、傷害罪部分，依當日到場員警陳
    啟文證稱：「我到時只有告訴人家人去，一會兒對方被告三
    人出來將鐵桶推倒，我要去制止，但他們仍強力推倒桶子致
    我的手受傷，並聽到被告說不能到他們的地築圍牆。」（九
    十年度他自字二九二號第六三、六四頁）原再議意旨以被告
    三人雖有推倒告訴人之鐵桶行為，可認被告三人行為過激無
    理，尚難認定被告三人在主觀有妨害告訴人行使權利之故意
    ，故被告三人之強制罪嫌，尚有不足。按被告三人與告訴人
    丁○○及甲○○平日即因土地使用問題爭執不休，雙方一遇
    有土地施工之糾紛，被告語氣自然不佳，其揚言要讓聲請人
    無法施工等語，乃一時氣憤之發言，尚難認其有施強暴脅迫
    方式妨害聲請人行使權利，且依當日到場之員警江乾元證稱
    ：「被告去推鐵桶，我們去維持秩序，當時情形很亂，他們
    在大聲爭吵‧‧‧被告好像說你們不可築牆，告訴人說為何
    不可而爭吵。」（九十年度他字第二九二號第六三頁）亦可
    知當時之情形應為一般之口角爭吵，顯與強暴脅迫之行為有
    間，且聲請人之後在警察之勸說下離去，並非因被告之妨害
    行為致其無法行使權利，即難以強制罪論處，故原不起訴處
    分並無不當。另就九十年二月十七日被告丙○○所涉傷害部
    分，茲聲請人雖以被告丙○○在場助勢大聲喊：「打呼死，
    打呼死」，且掐住聲請人甲○○之脖子，認已屬以強暴手段
    妨害聲請人行使權利，而認其行為已構成刑法上之強制罪及
    傷害罪，然依在場目擊之證人林坤隆、鄒圳澤均未證述有此
    情節，況證人丁○○為聲請人甲○○之妻，從其在檢察官前
    之多次訊問筆錄觀之，並未敘及此相關情節，何以間隔多時
    後，丁○○方突然提及此乙節，其係曲意附和聲請人之指訴
    ，衡諸常理，非無可能，其證據之證明力，自然薄弱，顯非
    屬實，是證人丁○○尚難以作為認定被告有罪之證據，且綜
    觀偵查卷宗內其他相關證人之證述，均未述及此一情節，尚
    難僅以聲請人單方之詞即遽入人罪。又聲請人以強制罪部分
    尚有證人周俊則供述未調查為由，聲請補強證據。惟查，聲
    請人於原檢察官偵查中未就此部份所述指出證明方法，按刑
    事訴訟法第二五八條之一之立法意旨，交付審判制度係對檢
    察官起訴裁量權之一種外部監督機制，法院僅得再就檢察官
    所為不起訴或緩起訴之處分是否正確加以審查，以防止檢察
    機關濫權，故法院調查證據之範圍，自應以偵查中曾顯現之
    證據為限，不得就告訴新提出之證據再為調查，亦不得蒐集
    偵查卷以外之證據，且法院裁定交付審判之前提，必須偵查
    卷內所存證據已符合刑事訴訟法第二五一條第一項規定「足
    認被告有犯罪嫌疑」檢察官應提起公訴之情形，即該案件已
    跨越起訴門檻，否則，縱或法院對於檢察官所認定之基礎事
    實有不同判斷，但如該案件仍須另行蒐證、偵查，始能判斷
    應否交付審判者，因交付審判制度無如再議救濟制度得發回
    原檢察官繼續偵查之設計，法院仍應依同法第二五八條之三
    第二項前段規定，以聲請無理由裁定駁回。依前述交付審判
    制度之立法意旨，法院自不得就新提出之證據加以調查。綜
    上所述，故認聲請人指訴被告涉強制罪部分證據不足，原不
    起訴處分並無不當。
    （二）竊佔罪部分：原聲請意旨以被告基於為自己不法利益
    之意圖，未經事先知會聲請人或徵得聲請人同意，即擅自在
    聲請人之土地上，申請和美鎮公所在聲請人所有之土地上舖
    設柏油路面呈現有道路狀態，即認被告有竊佔行為等語。然
    依和美鎮公所承辦人謝奇璜、謝雅瓊證稱（九十三年偵續字
    第九四號第一三六、一四三頁），該道路之舖設係和美鎮○
    ○○○○道路舖設的，顯見此柏油路面之舖設與被告之行為
    無關，且和美鎮公所承辦人謝奇璜、謝雅瓊亦不清楚舖設「
    東發路四十六巷既成道路」是何人申請，聲請人僅以所提出
    之現場照片指稱：被告鑒於路面寬度過小，為便利自己之托
    兒所經營，即擅自在聲請人之土地上，申請和美鎮公所在聲
    請人所有之上開土地上舖設柏油路面成現有道路狀態云云，
    此係個人臆測之詞，當然不能作為被告犯罪之證據。
四、綜上所述，本件臺灣高等法院臺中分院檢察署認被告嫌疑不
    足，駁回再議之處分之結論並無不當，本件交付審判之聲請
    為無理由，應予駁回。
五、依刑事訴訟法第二五八條之三第二項前段，裁定如主文。
中　　華　　民　　國　　94　　年　　12　　月　　26　　日
                   刑事第三庭   法  官  姚銘鴻
以上正本證明與原本無異。
本件不得抗告。
中　　華　　民　　國　　94　　年　　12　　月　　26　　日
                                書記官  謝志鑫
